臺灣士林地方法院刑事判決　　　　　　　 96年度易字第987號
公　訴　人　臺灣士林地方法院檢察署檢察官
被　　　告　甲○○
選任辯護人　陳君漢律師
　　　　　　陳玫瑰律師
上列被告因家庭暴力罪之傷害等案件，經檢察官提起公訴（96
年度偵字第6149號），本院判決如下：
    主  文
甲○○傷害人之身體，處有期徒刑陸月，如易科罰金以新台幣壹
仟元折算壹日，減刑為有期徒刑參月，如易科罰金以新台幣壹仟
元折算壹日，又以加害生命之事，恐嚇他人致生危害於安全，處
有期徒刑肆月，如易科罰金以新台幣壹仟元折算壹日，減刑為有
期徒刑貳月，如易科罰金以新台幣壹仟元折算壹日，應執行有期
徒刑肆月，如易科罰金以新台幣壹仟元折算壹日。
    事  實
一、甲○○與乙○○係夫妻關係，彼此間屬家庭暴力防治法第3
　　條第1 款所稱之家庭成員關係，2 人因甲○○長期滯留中國
    大陸工作而感情不睦，於民國96年4 月2 日20時許，在臺北
    縣汐止市○○路○ 段283 號19樓之1 住處，再因細故發生爭
    執，甲○○竟基於傷害人身體之犯意，先拿遙控器往乙○○
    方向丟擲，擲中乙○○之頭部後，旋以右手臂夾住乙○○之
    脖子，並拖著乙○○之身體左右來回撞擊客廳走道兩邊牆壁
    4 、5 次，致乙○○受有頭皮擦傷、血腫、左手肘及右膝鈍
    傷、瘀青等傷害。又甲○○欲再抓著乙○○之身體撞擊客廳
    內之玻璃櫃時，幸乙○○加以抵抗而得逃脫，並要其子王鴻
    泰下樓叫警衛上來，詎料，甲○○見其子下樓求助，竟又基
    於恐嚇之犯意，持乙○○居家使用而置於客廳茶几之水果刀
    架在乙○○之脖子上，並以臺語恫嚇稱：「我要讓你死得很
    難看」等語，致乙○○心生畏懼。
二、案經乙○○訴由臺北縣政府警察局汐止分局報告臺灣士林地
    方法院檢察署檢察官偵查起訴。
    理  由
一、訊據被告甲○○坦承有於上揭時地與被害人乙○○發生爭吵
    ，並有拿遙控器往乙○○方向丟擲，有和乙○○扭打在一起
    ，惟矢口否認有上開之恐嚇犯行，辯稱：扭打時，乙○○有
    無撞到牆壁伊並不曉的，伊進門時看到水果刀放在桌上很好
    奇，就拿起來看了一下，伊並未拿水果刀架在乙○○之脖子
    上，亦無恫嚇稱：「我要讓你死得很難看」云云。
二、經查：（一）被告確有於上揭時地以遙控器往乙○○方向丟
    擲，擲中乙○○之頭部後，旋以右手臂夾住乙○○之脖子，
    並拖著乙○○之身體撞擊牆壁4 、5 次一事，除經被害人乙
    ○○於本院審理時結證稱：「我問了被告很多問題，被告都
    不回應，我為了引起被告注意，所以順手拿包便當的橡皮筋
    射被告，大概射到被告肩膀附近，被告拿起電視遙控器丟我
    ，我閃開，結果丟到我後腦勺，又從沙發上跳到茶几上，由
    上往下以他右手肘把我夾在他腋下（當時我站在他正前方）
    ，抓著我去撞客廳走道左邊的牆，我往右邊閃，被告又抓著
    我身體往右邊撞，大約四、五次」、「（問：驗傷單各項傷
    勢分別在何階段造成？）頭是在被告抓我撞牆、用遙控器丟
    我造成，手肘、腳的瘀青是被告架住我反抗時造成。」等語
    甚詳，核與證人及兩造之子王鴻泰於偵查中證稱：「我父親
    （即被告）從桌上拿遙控器打母親，然後又從桌上跳下來用
    手臂勒住母親的脖子，拉著母親去撞牆壁，然後母親就叫我
    去樓下叫警衛上來，我上來時，他們2 人已分開了」、「（
    問：你父親與母親為何吵架？）母親與父親說事情，但父親
    都不理，母親就拿橡皮筋對著他，不小心彈出去」（見偵查
    卷第18頁，王鴻泰因未滿16歲未具結）等語相符合。再依國
    泰醫院汐止分院家庭暴力事件驗傷診斷書所載被害人之傷勢
    為頭皮擦傷、血腫、左手肘及右膝鈍傷、瘀青等傷勢，亦與
    被害人所稱頭是在被告抓我撞牆、用遙控器丟我造成，手肘
    、腳的瘀青是被告架住我反抗時造成，及證人王鴻泰所稱被
    告拿遙控器打母親，然後又從桌上跳下來用手臂勒住母親的
    脖子，拉著母親去撞牆壁相吻合，此亦有上開診斷證明書附
    於偵查卷第10頁及國泰醫院汐止分院96年8 月10日函及所附
    護理評估表、急診病歷、急診護理紀錄、社會工作照會單附
    於本院卷可稽，事證明確。（二）又被告確有持水果刀架在
    乙○○之脖子上，並以臺語恫嚇稱：「我要讓你死得很難看
    」一節亦據乙○○於本院審理時結證稱：「他順勢拿起茶几
    上的水果刀（爭吵前我拿來切水果用的）右手持刀，刀刃橫
    著抵住我脖子（此時我們面對面），對我說，要我死的很難
    看，我回被告，你劃啊，劃完我就去驗傷，結果被告就把刀
    子放下。」、「（問：被告對你施暴時，你兒子目睹時的反
    應？）他很慌張、害怕，當時他人在客廳，他想拿電話叫
    119 ，我說來不及，要他下去叫警衛，兒子被被告狠狠瞪了
    一眼。他一直叫媽媽、媽媽。」、「被告抓我撞牆時，我要
    兒子去叫警衛來救我（兒子要下樓前，被告狠狠瞪了兒子一
    眼），所以被告持刀恐嚇我的情形，兒子沒有看到。」等語
    甚詳。經查，被告與乙○○之間因被告長期滯留中國大陸工
    作而雙方感情不睦，關係不佳，此次又因細故，不顧兒子在
    場，即以遙控器往乙○○方向丟擲，並以右手臂夾住乙○○
    之脖子，拖著乙○○之身體撞擊牆壁4 、5 次，足證被告當
    時已不念夫妻之情，因見其子下樓求救，氣憤難消，又見客
    廳茶几上有支水果刀，乃進而再持水果刀架在乙○○之脖子
    上，並加以恫嚇，以消其憤氣，則依當時狀況，被害人乙○
    ○上述之指訴，符合現場當時情況，應可採信。又被告稱其
    看到水果刀放在桌上很好奇，就拿起來看了一下，按家中之
    水果刀，乃居家之物，何以會無緣無故引起被告好奇拿起來
    看？是被告辯稱：扭打時，乙○○有無撞到牆壁伊並不曉的
    ，伊進門時看到水果刀放在桌上很好奇，就拿起來看了一下
    ，伊並未拿水果刀架在乙○○之脖子等語，顯係卸責之詞，
    不足採信，被告傷害及恐嚇之犯行均堪以認定。
三、核被告所為，係犯刑法第277 條第1 項傷害罪及第305 條恐
    嚇危害安全罪，所犯2 罪犯意個別，犯罪構成要件不同，應
    分論併罰。爰審酌被告犯罪之動機、手段及被告與被害人係
    夫妻關係，被告竟不念夫妻之情，且在幼子之前以粗暴野蠻
    方式對其妻施暴，犯後又推諉卸責，毫無悔意等一切情狀，
    分別量處如主文所示之刑，並諭知易科罰金之折算標準，以
    示懲儆。又被告為本件犯罪時間係在96年4 月24日以前，所
    犯之罪，合於減刑條件，應依中華民國96年罪犯減刑條例第
    2 條第1 項第3 款予以減輕其宣告刑二分之一，並諭知易科
    罰金之折算標準，及定其應執行之刑。又被告所持以恐嚇之
    水果刀，係被害人乙○○家居使用之水果刀，並非屬被告所
    有，爰不宣告沒收，併此敘明。
據上論斷，應依刑事訴訟法第299 條第1 項前段，刑法第277 條
第1 項、第305 條、第41條第1 項前段、第51條第5 款，刑法施
行法第1 條之1 ，中華民國96年罪犯減刑條例第2 條第1 項第3
款、第7 條，判決如主文。
本案經檢察官王以文到庭執行職務
中　　華　　民　　國　　96　　年　　8 　　月　　31　　日
                  刑事第一庭法  官  賴邦元
以上正本證明與原本無異。
如不服本判決，應於判決送達後10日內，向本院提出上訴狀。
                            書記官  游育慈
中　　華　　民　　國　　96　　年　　8 　　月　　31　　日
附錄本案論罪科刑法條之依據：
中華民國刑法第277條
（普通傷害罪）
傷害人之身體或健康者，處 3 年以下有期徒刑、拘役或 1 千元
以下罰金。
犯前項之罪因而致人於死者，處無期徒刑或 7 年以上有期徒刑；
致重傷者，處3 年以上10年以下有期徒刑。
中華民國刑法第305條
（恐嚇危害安全罪）
以加害生命、身體、自由、名譽、財產之事，恐嚇他人致生危害
於安全者，處2 年以下有期徒刑、拘役或3 百元以下罰金。
